臺灣板橋地方法院交通事件裁定　　　　96年度交聲字第1423號
原處分機關　交通部公路總局臺北區監理所板橋監理站
受處分人即
異　議　人　甲○○
上列受處分人即異議人因違反道路交通管理處罰條例案件，對於
交通部公路總局臺北區監理所板橋監理站民國96年8 月29日所為
之處分（板監裁字第裁41-1AB669350號），聲明異議，本院裁定
如下：
    主  文
異議駁回。
    理  由
一、按「汽車駕駛人在設有禁止停車標誌之處所停車者，處新台
    幣六百元以上一千二百元以下罰鍰」，道路交通管理處罰條
    例第56條第1 項第4 款定有明文。再者，所謂「汽車」係指
    在道路上不依軌道或電力架線而以原動機行駛之車輛（包括
    機器腳踏車），道路交通安全規則第2 條第1 項第1 款亦有
    明文規定。故機車駕駛人若有上開違規停車之行為，亦有前
    揭法律規定之適用，其理甚屬灼然。
二、原處分機關認受處分人即異議人甲○○所有之車牌號碼N59-
    767 號重型機車，於民國96年7 月4 日中午11時4 分許，為
    臺北市停車管理處稽查人員發現停放在臺北市○○○路216
    號週邊，乃係在設有禁止停車標誌之處所停車，涉有道路交
    通管理處罰條例第56條第1 項第4 款之違規，嗣經上開人員
    製單舉發後，爰依上開法律規定，於96年8 月29日以板監裁
    字第裁41-1AB669350號裁罰異議人罰鍰新台幣（下同）600
    元在案，此有臺北市政府交通局舉發違反道路交通管理事件
    通知單影本、原處分機關違反道路交通管理事件裁決書影本
    各1 份附卷可按。
三、聲明異議意旨略以：異議人於停車附近之大樓（即郵政大樓
    ）上班多年，郵局門口就像家門口，何處違規，異議人比誰
    都清楚，異議人之車輛僅在停車格之左邊第2 輛，顯係被移
    動，以致造成違規事實，異議人並不會故意違規。爰聲明異
    議，請求撤銷上開裁決云云。
四、經查，異議人於前開時、地附近確有停放其所有之前揭機車
    之事實，此有臺北市停車管理處隨卷所檢附之違規照片1 張
    ，並為異議人所不爭執，應堪認屬真實。又異議人雖辯稱其
    乃係停車在停車格內，因遭他人移動至停車格外，始導致違
    規云云。惟事發現場乃屬人行道，並設有禁止停車標誌之事
    實，此有臺北市停車管理處96年10月18日北市停四字第0963
    5690400 號函所附之現場照片6 幀附卷可稽；而觀諸前揭異
    議人車輛之違規照片，異議人機車並非停在現場人行道之停
    車格內，乃係停在停車格外，自屬違規停車甚明。異議人雖
    辯以其機車乃係遭移動云云，然異議人僅係空言為辯，對此
    並未舉證以實其說，自難遽認其所言為實；況自前揭違規照
    片觀之，異議人機車與停車格邊緣之中間，尚停放有另一輛
    違規機車，異議人機車離停車格已稍有距離，倘異議人機車
    本係停放於停車格內，縱遭他人移動，理論上亦應係在停車
    格外緣附近而已，何以其之機車與停車格邊緣之中間尚可停
    放另一台違規機車，實不甚合理，顯見異議人機車原應已違
    規停放在停車格外無疑，是以異議人辯稱其機車遭人移動云
    云，更屬無稽。
五、綜上所述，異議人確有前揭違規停車之情事甚明，原處分機
    關審酌違規情節，處以異議人法律規定額度內之罰鍰600 元
    ，於法自無不合。異議人仍執詞聲明異議，洵無理由，本院
    當應裁定駁回。
六、結論：依道路交通管理處罰條例第87條第2 項、道路交通案
    件處理辦法第19條，裁定如主文。
中　　華　　民　　國　　96　　年　　11　　月　　9 　　日
                  交通法庭      法　官　陳信旗
以上正本證明與原本無異。
如不服本裁定，應於送達後5 日內向本院提出抗告狀。
　　　　　　　　　　　　　　　　書記官　陳昭綾
中　　華　　民　　國　　96　　年　　11　　月　　9 　　日
